# 新租赁准则未确认融资费用资本化问题

提问人：leiwen2013 时间：2022-02-15 20:46:48
陈版主，您好，在新租赁准则下 ，租赁负债-未确认融资费用，的利息摊销，是否可以计入在建工程？还是只能费用化走财务费用？如果能够资本化需要满足哪些条件？谢谢。

回答人：chenyiwei
理论上“租赁负债-未确认融资费用”的利息摊销有可能计入在建工程成本，但仅限于这种情况：在租赁期开始日，租赁资产尚未建设完成和未达到预定可使用状态，即需要确认“使用权资产——在建”（使用权资产暂不计提折旧），所支付的租金相当于就是购建租金资产使之达到预定可使用状态的必要支出。除此之外，租赁负债相关利息资本化的可能性较小。